cs: Dům a zahrada > Kuchyně a jídelny > Kuchyňské nástroje a vybavení > Kuchyňské pořadače > Držáky a zásobníky na brčka: Zásobníky na brčka; Držáky na brčka
el: Σπίτι & κήπος > Κουζίνα & τραπεζαρία > Εργαλεία & σκεύη κουζίνας > Οργανωτές κουζίνας > Θήκες & διανομείς καλαμακιών: Διανομείς καλαμακιών; Θήκες καλαμακιών
zh-TW: 居家和庭園 > 廚房與餐廳 > 廚房工具和用具 > 廚房收納用品 > 吸管收納盒/筒: 吸管收納筒; 吸管收納盒
es: Casa y jardín > Cocina y comedor > Herramientas y utensilios de cocina > Organizadores de cocina > Dispensadores y soportes de pajitas: Dispensadores de pajitas; Soportes para pajitas
it: Casa e giardino > Cucina e pranzo > Strumenti e utensili cucina > Armadi da cucina > Portacannucce e dispenser: Distributori di cannucce; Portacannucce
sk-SK: Dom a záhrada > Kuchyňa a jedáleň > Kuchynské náradie a riad > Kuchynské organizéry > Držiaky a zásobníky na slamky: Zásobníky na slamky; Držiaky na slamky
fi: Koti ja puutarha > Keittiö ja ruokailu > Keittiövälineet ja tarvikkeet > Keittiösäilytys > Pillitelineet ja -automaatit: Pilliautomaatit; Pillitelineet
sl-SI: Dom in vrt > Kuhinja in jedilnica > Kuhinjska orodja in pripomočki > Kuhinjski organizatorji > Držala in podajalniki za slamice: Podajalniki za slamice; Držala za slamice
pt-PT: Casa e jardim > Cozinha e refeições > Ferramentas e utensílios de cozinha > Organizadores para cozinha > Suportes e dispensadores de palhas: Dispensadores de palhas; Suportes de palhas
ro-RO: Casă și grădină > Bucătărie și sufragerie > Instrumente și ustensile de bucătărie > Organizatoare pentru bucătărie > Suporturi și dozatoare pentru paie: Dozatoare pentru paie; Suporturi pentru paie
vi: Nhà và vườn > Phòng bếp và phòng ăn > Dụng cụ nhà bếp > Kệ bếp > Thiết bị đựng và nhả ống hút: Hộp nhả ống hút; Hộp đựng ống hút
ko: 가정/원예 용품 > 주방/식탁 > 주방용품 > 주방 정리용품 > 빨대통/디스펜서: 빨대 디스펜서; 빨대통
tr: Ev ve Bahçe > Mutfak ve Yemek > Mutfak Gereçleri ve Aletleri > Mutfak Düzenleyicileri > Pipet Kutu ve Dispenserleri: Pipet Dispenserleri; Pipet Tutucular
zh-CN: 家居与园艺 > 厨房/餐厅 > 厨房工具/用具 > 厨房收纳器具 > 吸管收纳: 吸管盒; 吸管架
bg-BG: Дом и градина > Кухня и трапезария > Кухненски инструменти и прибори > Кухненски органайзери > Поставки и диспенсъри за сламки: Диспенсъри за сламки; Поставки за сламки
ru: Дом и сад > Кухня и сервировка стола > Кухонная утварь > Кухонные органайзеры > Подставки и диспенсеры для соломинок: Диспенсеры для соломинок; Подставки для соломинок
pt-BR: Casa e jardim > Produtos de cozinha e aparelhos de jantar > Ferramentas e utensílios de cozinha > Organizadores para cozinha > Porta-canudos: Dispensadores de canudos; Porta canudos
da: Hjem og have > Køkken og spisestue > Køkkenredskaber > Køkkenopbevaring > Holdere til sugerør: Sugerørsdispensere; Sugerørsholdere
nb: Hjem og hage > Kjøkken og spiserom > Kjøkkenverktøy og bestikk > Kjøkkenorganisering > Holdere og dispensere for sugerør: Sugerørdispensere; Sugerørholdere
lt-LT: Namai ir sodas > Virtuvė ir valgomasis > Virtuvės įrankiai > Virtuvės reikmenų dėklai > Šiaudelių laikikliai ir dalytuvai: Šiaudelių dalytuvai; Šiaudelių laikikliai
en: Home & Garden > Kitchen & Dining > Kitchen Tools & Utensils > Kitchen Organizers > Straw Holders & Dispensers: Straw Dispensers; Straw Holders
pl: Dom i ogród > Kuchnia i jadalnia > Narzędzia i sprzęty kuchenne > Organizery kuchenne > Pojemniki na słomki: Dozowniki na słomki; Uchwyty na słomki
hu: Otthon és kert > Konyha és étkező > Konyhai eszközök és edények > Konyhaszervezők > Szívószáltartók és -adagolók: Szívószál-adagolók; Szívószáltartók
fr: Maison et jardin > Arts de la table et arts culinaires > Ustensiles et accessoires de cuisine > Rangements de cuisine > Distributeurs de pailles: Distributeur de pailles; Support à pailles
hr-HR: Dom i vrt > Kuhinja i blagovaonica > Kuhinjski alati i pribor > Kuhinjski organizatori > Držači i dozatori za slamke: Dozatori za slamke; Držači za slamke
sv: Hem och trädgård > Kök och matsal > Köksverktyg och köksgeråd > Köksorganiserare > Sugrörshållare och automater: Sugrörsautomater; Sugrörshållare
nl: Huis en tuin > Keuken en eetkamer > Keukengereedschap > Keukenopbergsystemen > Rietjeshouders en dispensers: Dispensers; Rietjeshouders
th: บ้านและสวน > ห้องครัวและการรับประทานอาหาร > เครื่องมือและเครื่องใช้ในครัว > ตู้เก็บเครื่องครัว > ที่เก็บและจ่ายหลอด: ที่จ่ายหลอด; ที่เก็บหลอด
ja: ホーム・ガーデン > キッチン・ダイニング > キッチン用品・調理器具 > キッチン収納用品 > ストロー立て: ストローディスペンサー; ストローホルダー
de: Heim & Garten > Küche & Esszimmer > Küchenhelfer & -utensilien > Küchenorganizer > Trinkhalmhalter & -spender: Trinkhalmspender; Trinkhalmhalter